# 权益法核算的长期股权投资计提减值准备以后

提问人：hdzhangc 时间：2015-07-30 13:44:43
陈版主、各位同事：
大家好！
请教一个问题，持有被投资单位股权比例为40%，按照权益法核算长期股权投资。 2014 年 12 月 31 日，对该项投资计提减值准备，计提价值准备后的长
投账面价值已低于科享有被投资单位净资产份额。 2015 年 6 月 30 日，长投价值依然低于可享有被投资单位净资产份额。
请教：在 2015 年 6 月 30 日，是否还需要按照持股比例确认享有被投资单位 2015 年1-6月的净损益？

回答人：chenyiwei
如果被投资方的净资产仍然为正，则仍应按权益法核算原则按比例确认在其损益和其他综合收益等权益变动中所占的份额。权益法核算后的账面价值与期末可收回金额相比，如果前者大于后者的，则需要追加计提减值准备。